臺灣桃園地方法院刑事判決　　　　　　　　　　　　　　　九十一年度易字第五號
　　公　訴　人　臺灣桃園地方法院檢察署檢察官
　　被　　　告　乙○○
右列被告因竊盜案件，經檢察官提起公訴（九十年度偵字第一八七九五號），及移送
併辦（九十年度偵字第一九三三九號）本院判決如左：
        主  文
乙○○連續踰越安全設備，於夜間侵入住宅竊盜，處有期徒刑捌月，緩刑伍年。
        事  實
一、乙○○基於意圖為自己不法之所有之概括犯意，於民國九十年十一月五日凌晨三
    時三十分許之夜間，踰越桃園縣楊梅鎮○○路一七五巷三九弄十六之七號甲○○
    之住宅三樓之窗戶，入內以徒手竊得甲○○所有黑色寶石項鍊一條後配掛在自己
    手腕上據為己有。嗣於同日凌晨三時五十分許為屋主發覺報警而當場逮獲入侵甲○○住宅之乙○○，警方將之帶回警局偵訊時又發覺其配掛在手腕上之前開竊盜
    所得。乙○○又承前同一意圖為自己不法之所有之概括犯意，於九十年十一月九
    日晚間七時五十分許，在桃園縣中壢巿實踐路一三六號二樓「好戰份子」網咖內
    ，竊取鄰座之丙○○之皮夾一個（內有新台幣五千一百元、國民身分證一張），
    丙○○及時查覺其皮夾不翼而飛，乃請乙○○將其背包打開查看，當場在該背包
    內查獲其所失竊之皮夾。
二、案經甲○○訴由桃園縣警察局楊梅分局報請臺灣桃園地方法院檢察署檢察官偵查
    起訴及移送併辦。
        理  由
一、訊據被告乙○○對於右開九十年十一月五日之竊盜犯行坦承不諱，核與被害人甲○○所述被害情節相符，復有贓物領據一紙在卷可稽，被告自白核與真實相符；
    然被告矢口否認竊取被害人丙○○之皮夾，辯稱：伊將伊之背包放在「好戰份子
    」網咖內之地上很久了，伊不知為何丙○○之皮夾會在伊之背包內，伊懷疑可能
    係丙○○串謀證人曾勤芳來勒索伊之和解金云云。惟查：被害人丙○○對於被害
    情節於警、偵訊時已陳述甚詳，其指稱在「好戰份子」網咖內係與被告相鄰而坐
    ，被告曾與伊搭訕，並要教伊玩電玩，又與伊交換座位，伊發現皮夾遺失後，覺
    得被告很可疑，即要求被告打開背包，結果在被告之背包內發現伊之皮夾，而該
    皮夾係夾在背包內之兩本書中間等語，證人曾勤芳亦於警訊時對於該等情節證述
    屬實，即被告於九十年十二月五日接受檢察官偵訊而與被害人丙○○對質時亦未
    否認該情，矧被告於警訊中尚且陳稱丙○○之皮夾係伊在地上拾得而據為己有云
    云，亦與其嗣後於偵訊、審理時之辯詞不符。綜上，被告前開辯詞無非臨訟卸責
    之詞，不足採信，此外，復有贓物領紙一紙、照片一幀在卷足考，被告竊取丙○○皮夾之犯行已堪認定。
二、核被告所為，係犯刑法第三百二十一條第一項第一款、第二款之加重竊盜罪、第
    三百二十條第一項之竊盜罪。被告前後二次竊盜犯行，時間緊接，所犯又係構成
    要件相同之罪名，顯係基於概括犯意為之，為連續犯，應論以較重之加重竊盜罪
    ，並依刑法第五十六條之規定，加重其刑；公訴人雖未及起訴在後之竊盜犯行，
    然該部分既與已起訴部分具有連續犯裁判上一罪之關係，自亦在本院得一併審究
    之範圍內。爰審酌被告竊取之財物之價值、竊盜之手段、於夜間侵入他人住宅竊
    盜所生之危害等一切情狀，量處如主文所示之刑。末按被告前未曾受有期徒刑以
    上刑之宣告（此有台灣高等法院被告全國前案紀錄表一紙在卷可稽），其因一時
    失慮，致罹刑典，其經此次罪刑宣告之教訓，當知所警惕，信無再犯之虞，本院
    認其刑以暫不執行為適當，爰併予宣告緩刑，以啟自新。
據上論斷，應依刑事訴訟法第二百九十九條第一項前段，刑法第五十六條、第三百二
十一條第一項第一款、第二款、第七十四條第一款，判決如主文。
本案經檢察官鍾雅蘭到庭執行職務
中      華      民      國      九十一    年    二      月      廿      日
                                臺灣桃園地方法院刑事第一庭
                                      法  官    曾  雨  明
右正本證明與原本無異。
如不服本判決，應於判決送達後十日內向本院提出上訴狀( 應附繕本 )，上訴於
臺灣高等法院。
                                      書記官    戴  育  萍
中        華        民        國     九十一   年   二   月      廿一    日
附論罪科刑依據之法條：
刑法第三百二十一條第一項第一款、第二款
犯竊盜罪而有左列情形之一者，處六月以上五年以下有期徒刑：
一、於夜間侵入住宅或有人居住之建築物、船艦或隱匿其內而犯之者。
二、毀越門扇、牆垣或其他安全設備而犯之者。
三、攜帶兇器而犯之者。
四、結夥三人以上而犯之者。
五、乘火災、水災或其他災害之際而犯之者。
六、在車站或埠頭而犯之者。
